臺灣高雄地方法院刑事判決　　　　　　　　　　　　　九十二年度重訴緝字第八號
　　公　訴　人　臺灣高雄地方法院檢察署檢察官
　　被　　　告　丙○○
　　選任辯護人　江雍正
　　　　　　　　許乃丹
右列被告因殺人等案件，經檢察官提起公訴（八十七年度偵字第二六二一四號），本
院判決如左：
    主  文
丙○○共同殺人，處有期徒刑拾參年，褫奪公權拾年，貝瑞塔美國廠製口徑九ｍｍ制
式半自動手槍壹支（含彈匣壹個）、仿德製八ｍｍ改造金屬模型槍壹支、口徑九ｍｍ
制式子彈陸顆、直徑約六．三ｍｍ具殺傷力之土造子彈貳顆，均沒收；又共同未經許
可，持有手槍，處有期徒刑伍年陸月，併科罰金新台幣貳拾壹萬元，罰金如易服勞役
，以罰金總額與陸個月之日數比例折算。應執行有期徒刑拾陸年，褫奪公權拾年，併
科罰金新台幣貳拾壹萬元，罰金如易服勞役，以罰金總額與陸個月之日數比例折算。
貝瑞塔美國廠製口徑九ｍｍ制式半自動手槍（含彈匣壹個）壹支、仿德製八ｍｍ改造
金屬模型槍壹支、口徑九ｍｍ制式子彈陸顆、直徑約六．三ｍｍ具殺傷力之土造子彈
貳顆，均沒收。
    事  實
一、緣乙○○（業經台灣高等法院高雄分院於八十九年四月二十八日以八十九年度上
    更（一）字第五七號判處有期徒刑十八年確定）於民國八十四年二月上旬某日，
    在高雄市○○區○○路附近，以新台幣五十五萬元（起訴書誤繕為五十九萬元）
    之代價，向王寶興（已死亡）購買貝瑞塔美國廠製口徑九ｍｍ制式半自動手槍一
    支、仿德製八ｍｍ改造金屬模型槍一支、口徑九ｍｍ制式子彈十二顆，及可供上
    述模型槍發射之直徑約六．三ｍｍ及八ｍｍ具殺傷力之土造子彈六顆，並將之藏
    放位於高雄市○○區○○路二○一號八樓之一住處。嗣於八十七年九月十二日晚
    上十時許，與丙○○基於犯意之聯絡，在上開住處將前開槍彈借予丙○○，並放
    置於丙○○所駕駛之自小客車上，未經許可而共同持有。翌日凌晨二時許，由丙○○駕駛自小客車，與乙○○及另年籍不詳綽號「豐仔」之男子，相偕至高雄市
    鼓山區○○路九如陸橋下之「珍味海產店」飲酒宵夜，於海產店內巧遇朋友蔡連
    燦亦偕同友人林福正、潘志原及譚文昌（均經不起訴處分在案）等人亦在該處飲
    酒，雙方即互相介紹並併桌飲酒。嗣林福正又遇其友人王皆進、丁○○及陳俊傑
    等人在另桌飲酒，即帶同蔡連燦、譚文昌等人至王皆進處敬酒，乙○○及丙○○
    等人隨後亦至王皆進處敬酒。因當時乙○○、丙○○及王皆進等人均有酒意，乙○○及丙○○遭王皆進言語相激，並因而發生口角，丙○○乃與乙○○同至丙○○駕駛之自用小客車內取出前開槍彈，持至王皆進處示威，王皆進見狀即持酒杯
    丟擲並高舉該店內椅子抵抗。丙○○、乙○○二人明知該二支槍枝均已填裝子彈
    具殺傷力，如朝人體扣壓扳機足以造成他人死亡之結果，竟又另行基於共同殺人
    之犯意聯絡，由乙○○持前開九ｍｍ制式手槍、丙○○持前開八ｍｍ改造金屬模
    型槍，分朝王皆進之胸腹部等要害部位開槍射擊，乙○○共向其擊發三槍，丙○○亦擊發三槍，除丙○○射擊之第一槍擊中乙○○之左上臂外，其餘均擊中王皆
    進，致其右胸及腹部多處槍傷併右肺葉多處穿孔及血胸和氣胸症、小腸和大腸多
    處穿孔併內出血及休克、肝衰竭及敗血症，送醫後延至八十七年九月二十八日晚
    上六時十四分許因胸腹部槍傷死亡。警員則於前開案發現場扣得丙○○及乙○○
    擊發後殘留之八ｍｍ彈殼三顆、九ｍｍ彈殼三顆、制式九ｍｍ子彈二顆、九ｍｍ
    彈頭一顆、子彈碎片二個（銅包衣彈頭）及碎片二個（彈頭鉛心及金屬螺絲）。
    案發後乙○○及丙○○分頭逃逸，於同年月二十六日乙○○以電話通知高雄市政
    府警察局前鎮分局及鼓山分局警員槍枝之藏放地點，警員則依其所告知情形，在
    高雄市○○區○○路旁大樹下起出前開作案用之九ｍｍ手槍（含彈匣一個）一支
    及九ｍｍ制式子彈七顆（經試射三顆），及在高雄市○鎮區○○路一二六號「檳
    城汽車旅館」對面之圍牆下起出前開作案用之八ｍｍ改造金屬模型槍枝一支及已
    裝填直徑六、三ｍｍ具殺傷力之土造子彈三顆（經試射一顆）。嗣於同年十一月
    十五日（起訴書誤繕為十六日）下午三時許，乙○○在高雄市苓雅區○○○路十
    九巷十一號始經警拘提到案。丙○○另於九十二年十二月十八日，經本院通緝約
    五年後，始為警逮捕到案。
二、案經高雄市政府警察局鼓山分局報請相驗及移送台灣高雄地方法院檢察署檢察官
    偵查起訴。
    理  由
一、訊據被告丙○○對於與乙○○共同非法持有槍彈之犯罪事實固坦承不諱，惟辯稱
    ：伊未向乙○○借槍，不知乙○○攜帶槍彈上車，是乙○○到車上取槍時才曉得
    ；另亦矢口否認與乙○○共同殺害被害人王皆進之犯行，辯稱：案發當時，因王
    皆進以酒瓶砸他們，才連續對空鳴槍三槍嚇阻，並無殺害王皆進之意思，王皆進
    身上之槍傷是乙○○所射擊，乙○○一共開了八、九槍云云。
二、被告丙○○非法持有槍彈之事實，業據證人即共同被告乙○○於前案審理中證述
    在卷。證人乙○○證稱：丙○○說他與人發生糾紛，用來防身，乃在九月十二日
    晚上十時許，將二把槍及所附子彈借給丙○○（見本院八十八年度重訴字第三號
    八十八年二月九日筆錄）；當天晚上十時左右，丙○○到我家中向我借槍，才放
    在他車上（見同卷八十八年五月十二日筆錄）；丙○○說要防身，才把槍借給他
    （見高雄高分院八十八年度上訴字第一三三四號卷八十八年十一月十八日筆錄）
    等語甚詳。被告固執前揭情詞辯解，而證人乙○○嗣於本案審理中亦附和被告之
    說詞，證稱：沒有借槍給被告，是自己先前與人有糾紛，才帶槍在身上防身，被
    告原先不知道他帶槍上車等語。惟查：
    (一)乙○○當天晚上是和朋友相約一同前往珍味海產店飲酒，並非外出尋仇，如僅
      係防身，何需一次攜帶二把槍枝。且證人乙○○於本案經以證人身分到庭作證
  時亦證稱：到達海產店下車之前，伊將槍彈放置於被告丙○○車上（見本院九
      十三年七月二十六日第４頁筆錄），倘乙○○帶槍是為防身，何以未隨身攜帶
      ，卻於進入海產店前，將槍彈放在被告駕駛之自小客車上。是乙○○上開證述
      ，顯屬事後迴護被告之詞。
    (二)又被告丙○○辯稱：乙○○把槍裝在黑色手提袋內拿上車，伊事先並不知情云
      云（見本院九十三年七月二十一日第頁筆錄）。惟證人乙○○卻證稱：兩把
      槍原先是插在腰際，下車時才放在駕駛座右邊的座位底下等語（見本院九十三
      年七月二十六日第４頁筆錄），兩人供述之情節已不一致，被告辯稱不知乙○○攜帶槍彈上車，亦與事實不符。況證人乙○○於前案八十七年十二月二十八
      日偵訊時供稱：案發後之八十七年九月十四日還與丙○○聯絡還槍事宜，顯見
      被告確實有向乙○○借用槍枝，否則，案發後被告與乙○○尚一同前往高雄市
      ○○路之「重仁骨科醫院」（見乙○○前案八十七年十一月十五日第二次警訊
      筆錄），被告並非沒有機會還槍，乙○○豈有任由被告將槍彈攜離案發現場，
      直到九月十四日始要求被告還槍之理。
    (三)證人乙○○固又證稱：於前案審理中，之所以供述槍彈是被告丙○○所借才帶
      到現場，目的是想推卸責任（見本院九十三年七月二十六日第８頁筆錄）。惟
      查：證人乙○○於前案一、二審審理時對於公訴人對其起訴之犯罪事實均已全
      部供承在卷，已無必要將責任推卸給被告丙○○，乙○○此部分之說詞，顯與
      常理不符。此外，乙○○與被告二人交情匪淺，於被告羈押期間，被告尚積極
      透過其家屬，設法與當時在監執行之乙○○取得連繫，盼乙○○出庭作證時，
      作被告有利之陳述；而證人乙○○與其姐林麗香會客時，亦向其姐林麗香表示
      ：這種事根本也不需要他們交待等語（見被告九十二年十二月二十二日高雄看
      守所會客錄音譯文，證人乙○○九十三年二月十三日台灣高雄監獄會客譯文─
      附於本院九十三年五月十七日筆錄前）。足以證明，證人乙○○於本院審理中
      ，因被告丙○○始終在庭之故，自可能因礙於情誼而為有利於被告之不實陳述
      。反觀證人乙○○於前案審理中，因被告通緝而未到庭，反而能將事實之真象
      全盤托出。是依證人乙○○先後陳述之可信性擔保程度，當以其在前案審理中
      供述確實將槍彈借予被告之事實為可採。被告辯稱未向乙○○借槍，顯與事實
    不符。
    (四)又該等槍彈經送驗之結果，認外徑八ｍｍ彈殼三顆係土造已擊發彈殼，口徑九
      ｍｍ彈殼三顆係制式口徑九ｍｍ已擊發彈殼、在槍擊現場扣得之子彈二顆，係
      制式口徑九ｍｍ子彈，具殺傷力，彈頭一顆口徑九ｍｍ，具六條右旋來復線，
      九ｍｍ手槍一支，係貝瑞塔美國廠製口徑九ｍｍ制式自動手槍，槍管內具六條
      右旋來復線，槍號為ＢＥＲ三七八九五一Ｚ，機械性能良好，具殺傷力，子彈
      七顆均係口徑九ｍｍ制式子彈，均具殺傷力，與前開在槍擊現場扣得之九ｍｍ
      彈頭、彈殼及子彈碎片紋痕特徵相吻合，確係該槍所擊發，八釐米槍枝係德製
      八ｍｍ金屬模型槍（ＲＧ八○○），已除去槍管內阻鐵，機械性能良好，可擊
      發子彈，具殺傷力，子彈三顆係土造子彈，已裝填直徑六．三ｍｍ土造金屬彈
      頭，經採樣一顆試射，可擊發，具殺傷力等情，此有內政部警政署刑事警察局
      八十七年九月二十三日刑鑑字第七○八八二號、八十七年九月三十日刑鑑字第
      七四五一四號及八十七年十月六日刑鑑字第七五○七九號鑑驗通知書各一紙在
      卷可稽。此外，復有前開八ｍｍ彈殼三顆、九ｍｍ彈殼三顆、制式九ｍｍ子彈
      二顆、九ｍｍ彈頭一顆、子彈碎片二個（銅包衣彈頭）及碎片二個（彈頭鉛心
      及金屬螺絲）、九ｍｍ手槍一支及九ｍｍ制式子彈七顆、八釐米改造金屬模型
      槍枝一支及八ｍｍ具殺傷力之子彈三顆扣案可資佐證，此部分事證明確，被告
      與乙○○共同持有槍彈之犯行已堪認定。
三、另被告丙○○共同持槍射殺王皆進之事實，業據證人即共同被告乙○○於前案及
    本案審理中供述甚詳，核與證人即珍味海產店老闆戊○○於前案警訊（八十七年
    九月十七日、十月二十二日）、偵訊（八十七年十一月二十五日）及本案審理中
    （九十三年四月二十二日）證述之情節一致，復與現場目擊證人陳俊傑於前案審
    理中（八十八年三月二十六日）證述相符。被告丙○○固執前揭情詞辯解，惟查
    ：
    (一)證人戊○○於前案八十七年十月二十二日警訊時已證稱：雖未注意丙○○持何
      手槍朝被害人王皆進開槍，但丙○○確實有朝王皆進開槍等語，核與其於本案
      審理時證述：當天在海產店內開槍的人共有二人，其中一位是乙○○，另一位
      雖因事隔多年記不得長像，但就是警察當時拿照片給他指認的人（指被告丙○○）之情節相符（見本院九十三年四月二十二日第４至第６頁）。復與證人陳
      俊傑於前案本院審理中證述：槍擊案當晚看見二人同時開槍，一人是在庭被告
      （指乙○○），另一人是丙○○；共看見開四槍，之後乙○○手臂受傷即走出
      餐廳，另外丙○○又開了三槍左右之情節一致（見本院八十八年度重訴字第三
      號八十八年三月二十六日筆錄）。足證被告確實有朝被害人王皆進開槍，並非
      僅係對空鳴槍。
    (二)又被告辯稱係連續對空鳴放三槍（見本院九十三年七月二十一日第頁筆錄）
      ，惟被告倘意在警告或恫嚇王皆進而對空鳴槍，射擊一發已足，何需連續擊發
      三槍。況證人乙○○於案發當時，曾遭被告誤擊左上臂，業據證人乙○○證述
      在卷（見本院九十三年七月二十六日頁筆錄），亦為被告所不否認。倘被告
      係高舉手臂對空鳴槍，何以會傷及證人乙○○之左上臂。再參以證人乙○○證
      稱：當時被告站在他左後方（見本院同日第９頁筆錄），則證人乙○○左上臂
      之槍傷，應係被告平舉手臂欲開槍射擊王皆進時，不慎誤擊證人乙○○所致。
      顯見被告對空鳴槍之辯詞，實不足為採。
    (三)被告又辯稱：乙○○當天一共開了八、九槍（見本院九十三年七月二十一日第
      頁筆錄）。惟證人乙○○於前案審理中已先後不只一次供述當時伊僅開了三
      槍等語（見本院八十八年度重訴字第三號卷八十八年二月九日、五月十二日，
      高雄高分院八十八上訴字第一三三四號卷八十八年十月十八日、八十九年度上
      更一字第八三號卷八十九年四月十八日筆錄）。雖證人乙○○事後於本案審理
      中改稱：「共幾槍忘記了，三槍以上」（本院九十三年六月二十四日第９頁筆
      錄）、「至少四、五槍，當時酒醉，意識不是很清楚」（本院九十三年七月二
      十四日第６頁筆錄）。然證人乙○○於前案審理接受訊問時，距案發時間較近
      ，記憶自當較為清晰，而事後於本案以證人之身分到庭應訊，距案發時間已近
      六年，對於犯案過程之細節，難免因時間久遠而記憶模糊，從而，證人乙○○
      對於開槍次數之陳述，自當以先前之供述較為可信。
    (四)況且，證人乙○○於前案審理中已供稱所購買之子彈當天全部都有帶到現場，
      ９ｍｍ的子彈共十二顆，而８ｍｍ的子彈則為六顆，合計十八顆，案發後繳回
      之子彈為十顆（見本院八十八年度重訴字第三號卷八十八年五月十二日筆錄、
      高雄高分院八十九年度上更一字第八三號八十九年三月二十七日筆錄）。茲比
      對警方事後在清理現場時所尋獲之９ｍｍ彈殼有三顆、８ｍｍ之彈殼有三顆、
      及未擊發之９ｍｍ子彈有二顆，合計八顆，其數目亦相吻合。雖被告辯稱：現
      場可能已遭清理破壞，遺留之彈殼數與實情不符。惟查：案發後，包括被告、
      乙○○、綽號「豐仔」之男子，以及乙○○之友人蔡連燦、林福正及潘志原等
      人，均先後前往位於高雄市○○路之重仁骨科醫院處理乙○○之傷勢，並由蔡
      連燦、林福正、潘志原將乙○○送到屏東寶健醫院治療之事實，業據證人乙○○陳明在卷（見前案八十七年十一月十五日第二次警訊筆錄），顯示當時在海
      產店用餐之乙○○友人，於案發後已先後迅速離開現場。至於海產店之老闆戊○○與陳俊傑均為王皆進之朋友，戊○○並於案發後，立即開車夥同丁○○將
      王皆進送醫，並據戊○○於前案警訊時證述在卷（見八十七年九月十七日警訊
      筆錄）。從而，戊○○等人亦不可能故意去清理破壞現場。此外，警方到達現
      場時，還在現場查獲子彈、彈殼及彈頭碎片等物，益證現場確實未被破壞清理
      。是被告此部分之辯解，亦不足為採。從而，被告及乙○○於案發當時分持８
      ｍｍ及９ｍｍ之手槍，並各開三槍之事實亦堪認定。被告辯稱自己對空鳴槍三
      槍，而乙○○向王皆進射擊八、九槍之說詞，均與事實不符，應係卸責之詞。
      至於證人乙○○於前案警訊時供稱：自己射擊了六、七槍，而被告丙○○則射
      擊了一槍（見八十七年十一月十五日第二次警訊筆錄），因與現場遺留之彈殼
      數目相去甚遠，所為供述自難採憑，仍應以乙○○於前案法院審理中之供述始
      為可信。
    (五)另有關被告與乙○○共同持槍射殺被害人王皆進之情節，證人乙○○於前案警
      訊中供稱：係因與王皆進敬酒，雙方發生口角後，丙○○見狀，馬上跑到車上
      拿出九○手槍（即９ｍｍ手槍）及８ｍｍ手槍，將九○手槍交給他，丙○○自
      己持８ｍｍ手槍，王皆進見狀即丟擲酒杯，並衝向他作勢毆打，混亂中，丙○○誤扣扳機射中其左手臂，伊以為王皆進也有槍，才拔出腰際之九○手槍射擊
      等語（見前案八十七年十一月十九日警訊筆錄）；另於前案本院審理中仍供稱
      ：「王皆進以言語相激，對著我和丙○○罵『幹你娘』、『不正孩子』等語，
      丙○○即回到車上取二把槍及子彈，回來拿了九○手槍給我，王皆進看丙○○
      拿槍，以酒瓶丟擲我，我倒退沒擲中，突然聽見槍聲，我的左手臂受傷，我以
      為是他對我開槍，我即對王皆進開槍，先後共開了二至三槍，隨後離開現場，
      丙○○他有開槍」等語甚詳（見本院八十八年度重訴字第三號卷八十八年五月
      十二日筆錄）。乙○○嗣於本案審理中固附和被告之辯解證稱：是伊到車上拿
      槍之後，才塞了一把槍給被告等語（見本院九十三年七月二十六日第６頁筆錄
      ），惟查：證人乙○○與被告交情匪淺，於本案審理時自有迴護被告之虞，已
      如前述。且乙○○就何人到車上取槍之情節，前後供述固不一致，惟其於本院
      審理中仍證稱：「王皆進看到我拿槍，就向我攻擊，丙○○看到我被攻擊，就
      開了一槍，打中我的手臂，我聽到槍聲，就拿槍對王皆進開槍」等語（見同日
      第６頁筆錄）。換言之，證人乙○○對於本件係由被告擊發第一槍事實之供述
      ，則始終一致。查被告丙○○既明知所持有之８ｍｍ手槍已填裝子彈具殺傷力
      ，如朝人體扣壓扳機足以造成他人死亡之結果，仍朝被害人王皆進射擊第一槍
      （被告對空鳴槍之辯詞不足採，已如前述），其謂與乙○○無共同殺人之犯意
      聯絡，殊難採憑。
    (六)此外，被害人確因被告丙○○及乙○○持槍射擊受傷後因該槍傷不治死亡之事
      實，復經檢察官督同檢驗員前往相驗屬實，並有勘驗筆錄、相驗屍體證明書及
      驗斷書各一份在卷可按。是此部分之事證明確，被告與乙○○共同射殺王皆進
      之犯行，亦堪認定。
四、核被告非法持有前開９ｍｍ制式手槍之行為，係犯槍砲彈藥刀械管制條例第七條
    第四項之罪；又槍砲彈藥刀械管制條例第十條所稱之「改造模型槍」，與同條例
    第十一條所謂之「其他可發射金屬或子彈具有殺傷力之各式槍砲」，其區別在於
    前者係指「由產製槍械合法廠商製造之不具發射功能制式槍枝模型，經加工改造
    或得輕易改裝或加裝而具有發射功能及殺傷力之槍枝」，後者係指「改造模型槍
    以外經製造、改造具殺傷力之其他槍砲（以玩具槍改造並具殺傷力者，即屬之）
    」（最高法院九十二年台上字第七四三二號判決參照）。本件被告所持有之８ｍ
    ｍ手槍，係「仿造」之金屬模型槍，並非合法廠商所產製之模型槍，有內政部警
    政署刑事警察局八十七年十月六日刑鑑字第七五○七九號鑑驗通知書一紙在卷可
    按（附於前案八十七年度偵字第二六二一四號卷第七八頁），是被告非法持有前
    開八ｍｍ改造模型槍之行為，係犯該條例第十一條第四項之罪；另被告非法持有
    上開具殺傷之制式及土造子彈之行為，係犯同條例第十二條第四項之罪。其殺死
    被害人王皆進之行為，係犯刑法第二百七十一條第一項殺人罪。公訴人就被告非
    法持有改造仿製模型槍之行為，漏未於起訴書內之起訴法條欄論列，然業於犯罪
    事實欄內敘明，本院自得審理，併此敘明。被告就上開犯行與乙○○間，具有犯
    意聯絡及行為分擔，為共同正犯。其以一行為持有上開制式及改造仿製模型槍枝
    及子彈，同時觸犯前開三項罪名，應依刑法第五十五條之規定，從較重之槍砲彈
    藥刀械管制條例第七條第四項之罪論處。被告於非法持有前開手槍及子彈時，主
    觀上尚無以該槍彈殺害被害人之認識，其嗣又以槍擊方式殺人，該二行為間犯意
    互殊，行為各異，應分論併罰。公訴人認該二項犯行間有方法結果之牽連關係，
    容有未洽。
五、爰審酌被告持有具殺傷力之槍枝二支，及具有殺傷力之子彈達十八顆，對社會治
    安構成嚴重威脅，且僅因與被害人發生言語之衝突，即以槍擊方式殺害被害人，
    剝奪他人之生命，手段兇殘，並造成被害人家屬精神上及經濟上損失至鉅，其於
    犯後就殺人部分更否認犯行，飾詞矯辯，且尚未與被害人家屬達成和解，惟槍彈
    係共犯乙○○所購買，且本案係因共犯乙○○與王皆進口角引起，被告僅居於從
    屬之地位等一切情狀，分別量處如主文所示之刑，並就科處罰金部分諭知如易服
    勞役以罰金總額與陸個月之日數比例折算，並合併定其應執行之刑。被告所犯殺
    人罪部分，依其犯罪性質，有褫奪公權必要，應宣告褫奪公權十年。至扣案之改
    造槍枝（含彈匣一個）二支及未試射具有殺傷力九ｍｍ之子彈六顆土造子彈二顆
    均係違禁物，爰依刑法第三十八條第一項第一款之規定，不問屬於犯人與否，併
    予宣告沒收。至已試射之子彈四顆（其中三顆九ｍｍ制式子彈，一顆為土造、子
    彈）、八ｍｍ彈殼三顆、九ｍｍ彈殼三顆、九ｍｍ彈頭一顆、子彈碎片二個（銅
    包衣彈頭）及碎片二個（彈頭鉛心及金屬螺絲），已不具子彈完整結構而不具殺
    傷力，爰不另為沒收之諭知。
據上論斷，應依刑事訴訟法第二百九十九條第一項前段，槍砲彈藥刀械管制條例第七
條第四項、第十一條第四項、第十二條第四項，刑法第十一條前段、第二十八條、第
二百七十一條第一項、第五十五條、第四十二條第二項、第五十一條第五款、第三十
七條第二項、第三十八條第一項第一款，罰金罰鍰提高標準條例第二條，現行法規所
定貨幣單位折算新台幣條例第二條，判決如主文。
本案經檢察官甲○○到庭執行職務。
中      華      民      國      九十三      年    八    月      十六    日
                                  臺灣高雄地方法院刑事第六庭
                                      審判長法  官  陳志銘
                                            法  官  柯盛益
                                            法  官  高英賓
右正本證明與原本無異。
如不服本判決，應於判決送達後十日內，向本院提出上訴狀。
                                            書記官  林雯琪
中      華      民      國      九十三      年    八    月      十七    日
附論罪科刑法條：
刑法第二百七十一條第一項
殺人者，處死刑、無期徒刑或十年以上有期徒刑。
槍砲彈藥刀械管制條例第七條
未經許可，製造、販賣或運輸火砲、肩射武器、機關槍、衝鋒槍、卡柄槍
、自動步槍、普通步槍、馬槍、手槍或各類砲彈、炸彈、爆裂物者，處死
刑、無期徒刑或七年以上有期徒刑；處徒刑者，併科新台幣三千萬元以下
罰金。
未經許可，轉讓、出租或出借前項所列槍砲、彈藥者，處無期徒刑或五年
以上有期徒刑，併科新台幣一千萬元以下罰金。
意圖供自己或他人犯罪之用，而犯前二項之罪者，處死刑或無期徒刑；處
徒刑者，併科新台幣五千萬元以下罰金。
未經許可，持有、寄藏或意圖販賣而陳列第一項所列槍砲、彈藥者，處五
年以上有期徒刑，併科新台幣一千萬元以下罰金。
第一項至第三項之未遂犯罰之。
槍砲彈藥刀械管制條例第十一條
未經許可，製造、販賣或運輸第四條第一項第一款所稱其他可發射金屬或
子彈具有殺傷力之各式槍砲者，處五年以上有期徒刑，併科新臺幣一千萬
元以下罰金。
未經許可，轉讓、出租或出借前項所列槍砲者，處三年以上十年以下有期
徒刑，併科新臺幣七百萬元以下罰金。
意圖供自己或他人犯罪之用，而犯前二項之罪者，處無期徒刑或七年以上
有期徒刑，併科新臺幣一千萬元以下罰金。
未經許可，持有、寄藏或意圖販賣而陳列第一項所列槍砲者，處一年以上
七年以下有期徒刑，併科新臺幣七百萬元以下罰金。
第一項至第三項之未遂犯罰之。
槍砲彈藥刀械管制條例第十二條
未經許可，製造、販賣或運輸子彈者，處一年以上七年以下有期徒刑，併
科新台幣五百萬元以下罰金。
未經許可，轉讓、出租或出借子彈者，處六月以上五年以下有期徒刑，併
科新台幣三百萬元以下罰金。
意圖供自己或他人犯罪之用，而犯前二項之罪者，處三年以上十年以下有
期徒刑，併科新台幣七百萬元以下罰金。
未經許可，持有、寄藏或意圖販賣而陳列子彈者，處五年以下有期徒刑，
併科新台幣三百萬元以下罰金。
第一項至第三項之未遂犯罰之。
